【裁判字號】    95,易,439
【裁判日期】    950519
【裁判案由】    竊盜
【裁判全文】
臺灣臺北地方法院刑事判決               95年度易字第439號
公  訴  人  臺灣臺北地方法院檢察署檢察官
被      告  乙○○
                    2樓之3
上列被告因竊盜案件，經檢察官提起公訴（九十四年度偵字第二
四一八六號），經被告就被訴事實為有罪之陳述，由本院合議庭
裁定進行簡式審判程序，判決如下：
    主  文
乙○○竊盜，累犯，處有期徒刑拾月。
    事  實
一、乙○○前於民國九十年間即因常業竊盜罪，經本院以九十年
    度訴字第六○六號判處有期徒刑一年六月確定，於九十一年
    十月九日縮短刑期執行完畢，猶不知悔改，於九十四年一月
    十九日下午十時許，在臺北市萬華區○○○路○段二三四號
    前，見路旁停車格內林聖河所有之車號四四五—ＣＭ號營業
    小客車停放該處，無人看管而認有機可乘，竟意圖為自己不
    法之所有，先以路邊臨時拾獲之石頭敲破前開車輛右後車門
    上三角玻璃（毀損部分未據告訴），而開啟車門徒手竊取林
    聖河之妻甲○○置於車內之皮包一個（內含台新銀行信用卡
    、玉山銀行國民旅遊卡、郵局提款卡、存摺、國民身分證、
    健保卡、警政署識別證、捷運卡四張、富士數位相機一台、
    新光禮券新臺幣〈下同〉二千元、行動電話一支等物），得
    手後據為己有。嗣經同日下午十時四分許，即遭林聖河發現
    報警，經警現場採得四枚指紋，送鑑定比對後與乙○○相符
    ，始查知上情。
二、案經臺北市政府警察局萬華分局報告臺灣臺北地方法院檢察
    署檢察官偵查起訴，經本院裁定進行簡式審判程序。
    理  由
一、訊據被告乙○○就於前揭時地以路邊撿拾之石頭敲擊車窗後
    ，徒手竊取被害人林聖河所有之車號四四五—ＣＭ號營業小
    客車內甲○○置於車內之皮包一個（內含台新銀行信用卡、
    玉山銀行國民旅遊卡、郵局提款卡、存摺、國民身分證、健
    保卡、警政署識別證、捷運卡四張、富士數位相機一台、新
    光禮券新臺幣〈下同〉二千元、行動電話一支等物）等事實
    ，於本院調查、審理時均自白不諱（見本院九十五年五月五
    日筆錄），且：
  (一)經證人林聖河、甲○○於警訊時證述明確（依據刑事訴訟法
    第一五九條之五規定，具證據能力）；
  (二)並有車籍作業系統查詢認可資料表（見偵查卷第二二頁）在
    卷可稽；
  (三)再經臺北市政府警察局萬華分局員警至現場採證，於原存於
    皮包內、惟遺留於車內之塑膠袋上，以氰炳烯酸酯法採得指
    紋，送內政部警政署以指紋特徵點比對法、指紋電腦系統比
    對法鑑驗，結果：該留存現場經採得之指紋，與該局檔存被
    告指紋卡上之左拇指、左環指指紋相符等情，有該局九十四
    年三月二十三日刑紋字第○九四○○四一四六二號鑑定書（
    見偵查卷第十至十三頁）在卷可稽。
  (四)是依上開證人指述內容及卷附之各項文書等補強證據已足資
    擔保被告於本院調查、審理中所為之上開任意性自白之真實
    性，按據刑事訴訟法第一百五十六條之規定，自得據被告前
    開任意性自白及各該補強證據，採信被告任意、真實之自白
    ，認本件事證明確，被告犯行洵堪認定，應予依法論科。
二、按刑法第三百二十一條第一項第三款攜帶兇器竊盜罪，所稱
    之兇器，乃依一般社會觀念足以對人之生命、身體、安全構
    成威脅，而具有危險性之「器械」而言，已見前述（關於「
    器械」一語，參見社會秩序維護法第六十三條第一項第一款
    「無正當理由攜帶具有殺傷力之『器械』」；及本院七十九
    年臺上字第五二五三號判例「螺絲起子為足以殺傷人生命、
    身體之『器械』」用語）。而磚塊、石頭乃自然界之物質，
    尚難謂為通常之「器械」，從而持磚塊、石頭砸毀他人車窗
    竊盜部分，尚難論以攜帶兇器竊盜罪（最高法院九十二年度
    台非字第三八號判決參照）。是核被告以路邊撿拾之石頭砸
    破車窗，徒手竊取他人物品之行為，係犯刑法第三百二十條
    第一項之普通竊盜罪，惟起訴書認應依刑法第三百二十一條
    第一項第三款之加重竊盜罪處斷，尚有未洽，然起訴事實同
    一，起訴法條應予變更。查被告前於九十年間即因常業竊盜
    罪，經本院以九十年度訴字第六○六號判處有期徒刑一年六
    月確定，於九十一年十月九日縮短刑期執行完畢，有臺灣高
    等法院被告前案紀錄表附卷可按，其未滿五年，再犯本件有
    期徒刑以上之罪，為累犯，應依刑法第四十七條加重其刑。
    再被告除本件及前開構成累犯之竊盜案外，另自七十五年至
    本件前起，即因竊盜罪，分別經基隆地方法院以七十五年易
    字第三○八號判決處有期徒刑三月、本院七十五年度易字第
    六三五六號判決處有期徒刑五月、士林地方法院八十一年度
    易緝字第四九號處有期徒刑六月、八十四年度訴字第一一二
    三號處有期徒刑一年十月並於刑前強制工作三年等，此有臺
    灣高等法院被告前案記錄表在卷可稽，是其竊盜之素行不佳
    ，惟於本院調查審理時均已坦承犯行，且其偷竊物品之總值
    約二萬元，經證人甲○○證述明確（見偵查卷第八、九頁）
    ，價值非鉅，再衡量被告其餘之犯罪動機、目的、犯罪時所
    受之刺激、犯罪之手段、犯人之生活狀況、品行、智識程度
    、犯罪所生之危險或損害、犯罪後之態度等一切情狀，判處
    如主文所示之刑，以示懲儆。
據上論斷，應依刑事訴訟法第二百七十三條之一第一項、第二百
九十九條第一項前段、第三百條，刑法第三百二十條第一項、第
四十七條，罰金罰鍰提高標準條例第一條前段，判決如主文。
本案經檢察官張志全到庭執行職務
中    華    民    國    95    年    5     月    19    日
                  刑事第四庭  法  官  郭惠玲
如不服本判決，應於判決送達後十日內，向本院提出上訴狀。
上正本證明與原本無異。
                              書記官  鄭雅文
中    華    民    國    95    年    5     月    22    日
附錄本案論罪科刑法條全文：
刑法第三百二十條普通竊盜罪、竊佔罪
意圖為自己或第三人不法之所有，而竊取他人之動產者，為竊盜
罪，處五年以下有期徒刑、拘役或五百元以下罰金。
意圖為自己或第三人不法之利益，而竊佔他人之不動產者，依前
項之規定處斷。
前二項之未遂犯罰之。


司法院資訊處製作；財團法人民間司法改革基金會備份。
